臺灣臺中地方法院民事判決　九十年度婚字第九一六號
　　原　　　告　甲○○
　　被　　　告　乙○○
右當事人間請求履行同居事件，本院判決如左：
    主      文
被告應與原告同居。
訴訟費用由被告負擔。
    事      實
甲、原告方面：
  一、聲明：如主文所示。
  二、陳述：兩造於民國八十六年三月二十一日結婚，婚後夫妻感情原本融洽，並育
      有二女，不料被告於八十九年十二月七日竟無故離家，置原告於不顧，拒與原
      告履行同居生活，爰依民法第一千零一條前段規定請求被告應與原告同居。
  三、證據：提出戶籍謄本一份，並聲請訊問證人許秀惠。
乙、被告方面：
  一、聲明：駁回原告之訴。
  二、陳述：被告現居住於娘家，不願回家與原告共同生活。
    理　　　由
一、原告主張兩造於八十六年三月二十一日結婚，婚後被告於八十九年十二月七日迄
    今，竟無故離家出走，拒與原告履行同居生活，違背同居義務，爰依民法第一千
    零一條前段之規定，求為命被告應與原告同居之判決。被告則辯稱伊現居住於娘
    家，不願與原告共同生活云云。
二、查兩造於八十六年三月二十一日結婚，現婚姻關係仍存續中，而被告自八十九年
    十二月七日即離開兩造住所，迄未與原告同居事實，業據原告提出戶籍謄本一份
    為證，並經證人許秀惠即原告之母親到庭證稱：「兩造現在沒有同住，原告當兵
    時，被告結交網友，也不照顧孩子，結果去年（八十九年）十一月多離家出走，
    到現在都沒有回來。」（詳本院九十年十一月二十二日言詞辯論筆錄），且為被
    告所不爭執，自堪信原告主張為真實。
三、按夫妻互負同居之義務，但有不能同居之正當理由者，不在此限，民法第一千零
    一條定有明文。故夫妻互負同居之義務，在婚姻關係存續中，若非有正當理由，
    即不得由一造拒絕同居，是本件所應審究者，實為被告是否有不能同居之正當理
    由？經查，被告雖辯稱伊現在住於娘家，不願回家與原告共同生活云云，惟被告
    始終未能提出具體事證，供本院審酌伊是否有不能同居之正當理由，而夫妻本應
    以誠摯互愛為基礎，並相互尊重諒解，且應互相協力保持共同生活之圓滿及幸福
    ，而婚姻生活之幸福圓滿，尤須兩造同居一處為前提，被告實不得任意免除同居
    之義務。被告辯稱不願與原告共同生活云云，惟兩造婚姻關係現尚存續中，實難
    認為被告之上開辯稱即為不能同居之正當理由，是被告之辯稱，自不足採。從而
    ，原告依民法第一千零零一條前段規定請求被告履行同居之義務，即屬有據，應
    予准許。
四、據上論結，本件原告之訴為有理由，依民事訴訟法第七十八條，判決如主文。
中　　　華　　　民　　　國　　九十一　　年　　　二　　　月　　二十七　　日
                                  臺灣臺中地方法院家事法庭
~B法　　　官　涂秀玲
右為正本係照原本作成
如對本判決上訴應於判決送達後廿日向本院提出上訴狀
中　　　華　　　民　　　國　　九十一　　年　　　二　　　月　　二十七　　日
~B法院書記官
